【裁判字號】    99,抗,496
【裁判日期】    990430
【裁判案由】    毀損
【裁判全文】
臺灣高等法院刑事裁定                   99年度抗字第496號
抗  告  人
即  自訴人  甲○○
自訴代理人  連銀山  律師
被      告  乙○○
            丙○○
上列抗告人因自訴被告毀損案件，不服臺灣臺北地方法院中華民
國99年3月31日所為裁定（98年度自字第95號），提起抗告，本
院裁定如下：
    主  文
抗告駁回。
    理  由
一、自訴意旨如附件自訴狀所載。
二、按法院或受命法官於自訴案件第一次審判期日前訊問及調查
    結果，如認為案件有刑事訴訟法第252條至第254條之情形者
    ，得以裁定駁回其自訴，同法第326條第1項、第3項定有明
    文。次按犯罪事實應依證據認定之，無證據不得認定犯罪事
    實，同法第154條第2項亦有明文。而刑事訴訟法上所謂認定
    犯罪事實之證據，係指足以認定被告確有犯罪行為之積極證
    據而言，該項證據自須適合於被告犯罪事實之認定，始得採
    為斷罪資料，且認定不利於被告之事實，須依積極證據，苟
    積極證據不足為不利於被告事實之認定時，即應為有利於被
    告之認定，更不必有何有利之證據。如未能發現相當證據，
    或證據不足以證明，自不能以推測或擬制之方法，以為裁判
    之基礎，最高法院著有29年上字第3105號、30年上字第816
    號、40年台上字第86號判例意旨可資參照。
三、經查：被告乙○○係臺北市建築管理處（下稱臺北市建管處
    ）違建查報隊助理工程員，被告丙○○係該處違建處理科小
    隊長。臺北市建管處於民國98年9月28日接獲民眾檢舉臺北
    市○○路221巷11號前有違法興建圍牆，被告乙○○經指派
    於98年10月1日前往現場勘察，發現自訴人甲○○在上址興
    建圍牆，依使用執照平面圖，並無該圍牆，其所提之照片亦
    無法證明係83年12月31日以前之既存違建，遂認定屬興建中
    之違建，當場開立查報單，因自訴人拒收，乃當場張貼並拍
    照存證，被告丙○○並於同年10月9日帶員拆除該圍牆，業
    經原法院向臺北市建管處調取本件查報案卷中所附之市長信
    箱電子郵件、違建查報案件明細表、公文、照片、結案報告
    單等資料核閱無訛。又縱上開圍牆如自訴人所述係屬83年12
    月31日以前之既存違建，惟因其已將原有之鐵柵拆除，另堆
    砌新磚，並擬在外表重新舖上碎石，亦不符合臺北市違章建
    築處理要點第26條「既存違建之修繕符合下列規定者，拍照
    列管：(一)依原有材質修繕者。(二)依原規模無新建、增建、改
    建或加層、加高擴大建築面積之修繕行為。(三)依原有材質修
    繕確有困難而改以非鋼筋混凝土之其他材料修繕。」之修繕
    行為，而屬新建。是被告二人為執行查報及拆除違建之公務
    員，其等依據法令認定上開圍牆係屬新違建，並執行拆除，
    尚難認定其等二人主觀上有何故意毀損之犯意。況政府機關
    拆除違章建築之處分為行政處分，如自訴人不服該行政處分
    ，自應依循訴願或行政訴訟程序為救濟。原審據此認定自訴
    人所舉之證據與所指出之證明方法尚未足以認為被告有犯罪
    之嫌疑，此外，又查無其他積極證據足認被告有何自訴人所
    指犯嫌，揆諸前開說明，乃裁定駁回其自訴，經核並無不合
    。自訴人抗告意旨猶執前詞指摘原裁定不當，為無理由，應
    予駁回。
四、據上論結，應依刑事訴訟法第412 條，裁定如主文。
中    華    民    國    99    年    4     月    30    日
                  刑事第十五庭審判長法  官  吳昭瑩
                                    法  官  賴邦元
                                    法  官  蘇隆惠
以上正本證明與原本無異。
不得再抗告。
                                    書記官  楊妙恩
中    華    民    國    99    年    5     月    4     日

司法院資訊處製作；財團法人民間司法改革基金會備份。
